# 重大资产重组标的资产是出两年一期报表还是三年一期呢？

提问人：秦家小菜 时间：2017-11-07 16:00:37
要上市，做重大资产重组，需要做两年一期还是三年一期的审计呢？

回答人：chenyiwei
如果构成重组上市的（《重大资产重组管理办法》第十三条所列情形），审核标准趋同于IPO，按三年一期； 其他情形，为二年一期。